【裁判字號】    97,審易緝,28
【裁判日期】    971114
【裁判案由】    竊盜
【裁判全文】
臺灣桃園地方法院刑事判決            97年度審易緝字第28號
公  訴  人  臺灣桃園地方法院檢察署檢察官
被      告  甲○○
上列被告因竊盜案件，經檢察官提起公訴（96年度偵字第9444號
），嗣於本院準備程序進行中，被告就被訴事實為有罪之陳述，
經本院告知簡式審判程序意旨，並聽取公訴人、被告之意見後，
本院裁定改依簡式審判程序審理，並判決如下：
    主  文
甲○○竊盜，共三罪，均累犯，各處有期徒刑陸月，均減為有期
徒刑參月，扣案之機車鑰匙壹支沒收。應執行有期徒刑捌月，扣
案之機車鑰匙壹支沒收。
    事  實
一、甲○○前於民國84年間因違反麻醉藥品管理條例、違反戡亂
    時期肅清煙毒條例、竊盜等案件，經本院以84年度訴字第87
    8 號分別判處有期徒刑7 月、3 年3 月、9 月，應執行有期
    徒刑4 年5 月確定，於87年3 月12日假釋併付保護管束出監
    ，嗣經撤銷假釋，尚餘殘刑2 年2 月24日；繼於88年間因竊
    盜、偽造文書等案件，經本院以90年度易緝字第136 號、第
    137 號分別判處有期徒刑1 年、10月，應執行有期徒刑1 年
    8 月確定；復於89年間因偽造文書案件，經本院以90年度易
    緝字第138 號判處有期徒刑4 月確定；前開三罪嗣經本院以
    91年度聲字第1335號裁定應執行有期徒刑2 年確定；經與前
    開殘刑2 年2 月24日接續執行，於94年11月15日假釋併付保
    護管束出監，於95年1 月25日縮刑期滿，假釋未經撤銷，其
    未執行之刑以已執行完畢論（於本案構成累犯）。詎仍不知
    悔改，於下列附表所示之時間，行經附表所示之地點，見附
    表所示之人所有機車停放該處，竟意圖為自己不法之所有，
    以自備之鑰匙，竊取如附表所示之機車，得手後供已代步之
    用。嗣於96年4 月21日下午4 時20分許，甲○○騎乘ITY-88
    7 號重型機車行經桃園縣中壢市○○路與廣州街口前，為警
    攔檢而查獲，始悉上情，並扣得其所有供犯本件竊盜所用之
    機車鑰匙1 支。
二、案經桃園縣政府警察局中壢分局報告臺灣桃園地方法院檢察
    署檢察官偵查起訴。
    理  由
一、本案被告甲○○所犯之罪，並非法定刑為死刑、無期徒刑或
    最輕本刑3 年以上有期徒刑之罪，亦非高等法院管轄第一審
    之案件，而被告於準備程序中就被訴事實已為有罪之陳述，
    經本院告知簡式審判程序之旨，並聽取被告與公訴人之意見
    後，本院乃依刑事訴訟法第273 條之1 第1 項規定，裁定進
    行簡式審判程序，合先敘明。
二、上揭犯罪事實業據被告甲○○坦承不諱，核與被害人丙○○
    、丁○○、徐鳳珠之子乙○○於警詢中證述之情節相符，並
    有車籍作業系統--查詢認可資料2 紙、車籍查詢--基本資料
    詳細畫面1 紙、桃園縣政府警察局車輛尋獲電腦輸入單1紙
    及贓物認領保管單3 紙附卷可稽。足認被告之任意性自白與
    事實相符，堪以採信。本件事證明確，被告犯行已堪認定，
    應依法論罪科刑。
三、核被告所為係犯刑法第320 條第1 項之竊盜罪。被告所犯上
    開三罪間，犯意各別，構成要件互異，應分別論罪，併合處
    罰。另查，被告有事實欄一所載之科刑及執行紀錄，有臺灣
    高等法院被告前案紀錄表附卷可稽，其於有期徒刑執行完畢
    後5 年內故意再犯本案有期徒刑以上之三罪，皆為累犯，應
    依法加重其刑。另扣案之機車鑰匙1 支為被告所有供犯本件
    竊盜所用之物，業據被告供承在卷，應依刑法第38條第1 項
    第2 款之規定宣告沒收。爰審酌被告之前科、素行，僅因想
    找車代步使用，而為上開三次竊盜犯行，其價值觀及守法概
    念有偏差，對被害人造成損害，惟被害人遭竊物品均已領回
    ，所生損害非鉅，及其犯罪手段、智識程度、犯後坦承犯行
    之態度等一切情狀，各量處如主文所示之刑，並定應執行之
    刑。末查，本件被告犯罪時間均係在96年4 月24日之前，所
    犯為刑法第320 條第1 項之罪，且宣告一年六月以下之刑，
    合於中華民國九十六年罪犯減刑條例第2 條第1 項第3 款規
    定之減刑要件，爰各減其宣告刑二分之一，並定應執行之刑
    。
據上論斷，依刑事訴訟法第273 條之1 第1 項、第299 條第1 項
前段，刑法第320 條第1 項、第47條第1 項、第51條第5 款、第
38條第1 項第2 款，中華民國九十六年罪犯減刑條例第2 條第1
項第3 款、第7 條、第10條第1 項，判決如主文。
本案經檢察官顏世翠到庭執行職務。
中    華    民    國    97    年    11    月    14    日
                    刑事庭  法  官  林孟宜
以上正本證明與原本無異。
如不服本判決，應於判決送達後10日內向本院提出上訴狀（應附
繕本），其未敘述上訴理由者，應於上訴期間屆滿後20日內補提
理由書狀於本院，上訴於臺灣高等法院。
                            書記官  洪明媚
中    華    民    國    97    年    11    月    14    日
附表：
 ┌───┬──────┬──────────┬────┐
 │被害人│竊盜時間    │竊盜地點            │車牌號碼│
 ├───┼──────┼──────────┼────┤
 │丁○○│96年4月18日 │桃園縣中壢市○○○街│IUI-620 │
 │      │晚上9時許   │16號                │重型機車│
 ├───┼──────┼──────────┼────┤
 │徐鳳珠│96年4月21日 │桃園縣中壢市○○路天│AR9-420 │
 │      │凌晨2時許   │主教會前            │重型機車│
 ├───┼──────┼──────────┼────┤
 │丙○○│96年4月21日 │桃園縣中壢市○○路1 │ITY-887 │
 │      │上午10時30分│段450號之家樂福賣場2│重型機車│
 │      │許          │樓停車場            │        │
 └───┴──────┴──────────┴────┘
附錄本案論罪科刑法條：
中華民國刑法第320條第1項
意圖為自己或第三人不法之所有，而竊取他人之動產者，為竊盜
罪，處5年以下有期徒刑、拘役或5百元以下罰金。


司法院資訊處製作；財團法人民間司法改革基金會備份。
